臺灣南投地方法院民事裁定
111年度亡字第6號
聲  請  人  高愛國  

代  理  人  簡士袲律師
相  對  人  
即  失蹤人  高立森   （即葛立森 GEORGE J. GLEASON)  




上列聲請人因聲請宣告失蹤人高立森死亡事件，本院裁定如下：
    主  文
一、准對失蹤人高立森（即葛立森 GEORGE J. GLEASON，男，  
    美國籍，西元0000年0月00日生，美軍身分證第0000000號，
    失蹤前最後住所為南投縣○○鎮○○路000號）為宣告死亡之公
    示催告。
二、該失蹤人高立森應於本公示催告公告之翌日起7個月內，向
    本院陳報現尚生存，如不陳報，本院將宣告其為死亡。
三、無論何人，凡知該失蹤人高立森之生死者，均應於上開期間
    內，將其所知之事實，陳報本院。
    理  由
一、按凡在中華民國有住所或居所之外國人失蹤時，就其在中華
    民國之財產或應依中華民國法律而定之法律關係，得依中華
    民國法律為死亡之宣告。前項失蹤之外國人，其配偶或直系
    血親為中華民國國民，而現在中華民國有住所或居所者，得
    因其聲請依中華民國法律為死亡之宣告，不受前項之限制。
    前二項死亡之宣告，其效力依中華民國法律，涉外民事法律
    適用法第11條定有明文。次按失蹤人失蹤滿7年後，法院得
    因利害關係人或檢察官之聲請，為死亡之宣告，民法第8條
    第1項定有明文。復按法院准許宣告死亡之聲請者，應公示
    催告；公示催告，應記載下列各款事項：㈠失蹤人應於期間
    內陳報其生存，如不陳報，即應受死亡之宣告。㈡凡知失蹤
    人之生死者，應於期間內將其所知陳報法院；公示催告應揭
    示於法院公告處、資訊網路及其他適當處所；法院認為必要
    時，並得命登載於公報或新聞紙，或用其他方法公告之；前
    開陳報期間，自前項揭示之日起，應有6個月以上，家事事
    件法第156條、第130條第3項至第5項分別定有明文。次按民
    法第8條規定所稱失蹤，係指失蹤人離去其最後住所或居所
    ，而陷於生死不明之狀態。至「生死不明」並非絕對而係相
    對的狀態，僅須聲請人、利害關係人及法院不知其行蹤，即
    為失蹤。
二、聲請意旨略以：聲請人之父即相對人高立森（即葛立森 GEO
    RGE J. GLEASON，男，美國籍，西元0000年0月00日生，美
    軍身分證第0000000號），係美軍駐臺之地勤人員，其與聲
    請人之母洪美蘭於民國（下同）61年11月3日結婚，兩人原
    同住於臺中市○區○○路000巷0號，後於62年11月7日間遷居於
    南投縣○○鎮○○路000號，67年間因中美斷交，美軍撤離臺灣
    ，相對人隨同軍隊返回美國，然每年仍維持來臺1至2次探視
    聲請人及母親，每次約停留1個月左右，並與聲請人及母親
    共同生活，然相對人最後一次於76年間來臺探視聲請人並離
    臺後，嗣後即未曾再入境臺灣，且音訊全無，無法聯繫，迄
    今生死不明。因聲請人母親洪美蘭於111年5月11日死亡，身
    後遺有南投縣○○鎮○○○路000○0號房地，然相對人失蹤生死不
    明，致聲請人無法辦理後續繼承登記，為此，爰依法聲請准
    對相對人為宣告死亡之公示催告等語。
三、經查，聲請人主張之前開事實，業據其提出戶籍謄本、照片
    、遺產稅財產參考清單、109及110年度綜合所得稅各類所得
    資料清單等件為證，並有彰化縣○○○○○○○000○0○00○○鎮○○○00
    00000000號函及所附結婚登記申請書、結婚公證書在卷為憑
    。復經證人即聲請人之舅媽蔡寶玉到庭證稱：我是聲請人的
    舅媽，我住在聲請人家附近，相對人是軍人，我在30幾年前
    有看過相對人回來，回來有跟聲請人住在一起，後來就沒再
    看過了，最後一次看到相對人是在30幾年前等語（見本院11
    1年8月4日訊問筆錄），堪認相對人確已離去其住所且未與
    任何家人至親聯絡，其陷於生死不明之狀態已逾7年，聲請
    人請求對相對人為死亡宣告之公示催告，自無不當，應予准
    許，爰依上揭規定，裁定如主文。
中　　華　　民　　國　　111 　年　　8 　　月　　12　　日
                                臺灣南投地方法院家事法庭
                                          法　官　柯伊伶
以上正本係照原本作成。
如對本裁定抗告須於裁定送達後10日內向本院提出抗告狀，並應
繳納抗告費新臺幣1,000元整。
中　　華　　民　　國　　111 　年　　8 　　月　　12　　日
                                          書記官 白淑幻